臺灣高等法院高雄分院刑事判決
111年度上訴字第923號
上  訴  人  
即  被  告  何洧榤



選任辯護人  陳柏中律師
            朱冠菱律師
上  訴  人  
即  被  告  楊智麟



選任辯護人  孫安妮律師 
上列上訴人因毒品危害防制條例案件，不服臺灣橋頭地方法院11
1年度訴字第64號，中華民國111年6月28日第一審判決（起訴案
號：臺灣橋頭地方檢察署111年度偵字第1393號、110年度偵字第
16393號、111年度偵字第1392號，移送併辦案號：同署111年度
偵字第3416號），提起上訴，本院判決如下：
    主  文
上訴駁回。
    事  實
一、何洧榤（原名何家翔）與友人楊智麟明知甲基安非他命係毒
    品危害防制條例第2條第2項第2款規定第二級毒品，不得非
    法持有、販賣，詎何洧榤與楊智麟仍為下列犯行：
㈠、何洧榤基於意圖營利而販賣第二級毒品犯意，於附表一所示
    時間、地點，以各編號所載價格，分別販賣第二級毒品甲基
    安非他命與鄭Ｏ昇4次、方Ｏ敬4次、朱Ｏ詠4次及吳Ｏ彰1次（各
    次販賣時間、地點、價量、詳細交易過程，詳附表一所示）
    。
㈡、何洧榤、楊智麟共同基於意圖營利而販賣第二級毒品犯意聯
    絡，於附表二所示時間、地點，以各編號所載價格，共同販
    賣第二級毒品甲基安非他命與朱Ｏ詠2次及余Ｏ道4次（各次販
    賣時間、地點、價量、詳細交易過程，詳附表二所示）。
二、嗣經臺灣橋頭地方檢察署檢察官指揮海洋委員會海巡署偵防
    分署屏東查緝隊與屏東縣政府警察局屏東分局員警，依法對
    何洧榤所持門號0000000000號行動電話進行通訊監察，並於
    110年12月6日8時20分許，在何洧榤位於高雄市○○區○○路00
    號16樓之6住處執行搜索，扣得附表三所示之物，而查悉上
    情。
三、案經海洋委員會海巡署偵防分署屏東查緝隊及屏東縣政府警
    察局屏東分局共同報告臺灣橋頭地方檢察署檢察官偵查起訴
    及移送併辦。
    理  由
壹、證據能力：
　　本判決所引用之證據資料屬於被告以外之人於審判外之言詞
    、書面陳述者，經檢察官、被告何洧榤、楊智麟及辯護人於
    本院審理時均同意有證據能力（見本院卷第179、231頁），
    本院審酌上開證據作成時之情況，無不當取供或違反自由意
    志而陳述等情形，且均與本件待證事實具有關聯性，認為以
    之作為證據亦屬適當，依刑事訴訟法第159條之5第1項規定
    ，均有證據能力。
貳、實體部分
一、上開事實，業據上訴人即被告何洧榤及楊智麟於偵查、原審
    及本院均坦承不諱（見警一卷第5至40頁，警二卷第168至18
    3頁，他卷第75至85、143至155，偵一卷第268至269頁，原
    審卷第113、131、249、258頁，本院卷第170、266至275頁
    ），核與證人即購毒者鄭Ｏ昇、方Ｏ敬、朱Ｏ詠、吳Ｏ彰及余Ｏ
    道於警詢及偵查中證述大致相符，並有屏東縣政府警察局屏
    東分局搜索扣押筆錄暨扣押物品目錄表、扣押物認領保管單
    、被告何洧傑、楊智麟與鄭Ｏ昇、方Ｏ敬、朱Ｏ詠、吳Ｏ彰、余
    Ｏ道之通訊監察譯文、被告何洧傑使用0000000000號行動電
    話門號通訊監察書、指認犯罪嫌疑人紀錄表、通聯調閱查詢
    單等在卷可稽，且有附表三編號1所示行動電話扣案可佐。
    再者，被告何洧榤自承：其從本件販賣毒品賺取差價利潤等
    語（見原審卷第258至259頁），被告楊智麟則供陳：其販賣
    本件毒品，被告何洧榤會分一些安非他命給我施用等語（見
    原審卷第132、259頁），故被告何洧榤、楊智麟為本件各次
    販賣第二級毒品犯行時均有營利意圖，堪認無訛。從而，被
    告何洧榤、楊智麟上開自白與事實相符，洵堪採為認定犯罪
    事實之依據，本件事證明確，應依法論科。
二、論罪：
㈠、核被告何洧榤就事實一㈠㈡所為（即附表一、二），均係犯毒
    品危害防制條例第4條第2項販賣第二級毒品罪（共19罪）；
    另被告楊智麟就事實一㈡（即附表二）所為，均係犯毒品危
    害防制條例第4條第2項販賣第二級毒品罪（共6罪）。被告
    何洧榤、楊智麟持有甲基安非他命之低度行為，均為販賣之
    高度行為所吸收，均不另論罪。被告何洧榤與楊智麟就事實
    一㈡所示販賣毒品犯行，有犯意聯絡及行為分擔，均為共同
    正犯。
㈡、被告何洧榤就事實一㈠㈡所示19次販賣第二級毒品犯行，被告
    楊智麟就事實一㈡所示6次販賣第二級毒品罪犯行，犯意各別
    ，行為互殊，應分論併罰。
㈢、至被告何洧榤之辯護人於原審及本院表示：被告何洧榤販賣
    毒品時間、地點較為密集，應論以接續犯云云。惟按刑法上
    之接續犯，係指行為人之數行為於同時同地或密切接近之時
    地實施，侵害同一之法益，各行為之獨立性極為薄弱，依一
    般社會健全觀念，在時間差距上，難以強行分開，在刑法評
    價上，以視為數個舉動之接續施行，合為包括之一行為予以
    評價，較為合理，故應以接續犯之包括一罪論處。換言之，
    如行為人係基於單一犯意，在時間、空間緊密之情形下，接
    續為同一性質或同種類之行為，方能以接續犯論以一罪。又
    若如客觀上有先後數行為，其每一前行為與次行為，依一般
    社會健全觀念，在時間差距上，可以分開，在刑法評價上，
    各具獨立性，每次行為皆可獨立成罪，縱構成同一之罪名，
    亦應依數罪併罰之例予以分論併罰。查，被告何洧榤就事實
    一㈠㈡所示販賣第二級毒品犯行，係於各次販毒行為結束後，
    再與購毒者重新聯繫及談妥毒品交易內容，再依約分別前往
    約定地點完成毒品交易，並非基於單一販毒意思，各次販毒
    犯行之交易內容及時間亦均屬有異，堪認被告何洧榤各次販
    毒之行為均具相當獨立性，自不能論以接續犯，辯護人此部
    分所辯，尚無足取。
㈣、刑之加重減輕：
　⒈毒品危害防制條例第17條第2項：
　　被告何洧榤就事實一㈠犯行及被告楊智麟就事實一㈡犯行，於
    偵查中及歷次審理時均坦承犯行，依毒品危害防制條例第17
    條第2項規定，均應各減輕其刑。
  ⒉毒品危害防制條例第17條第1項：
　　按犯第4條至第8條、第10條或第11條之罪，供出毒品來源，
    因而查獲其他正犯或共犯者，減輕或免除其刑，毒品危害防
    制條例第17條第1項定有明文。而所稱「供出毒品來源」，
    依其文義及立法目的解釋，係指供出與其所犯罪有關的「本
    案毒品來源」而言，若被告所供出的資訊與自己所犯的本案
    無關，僅能認為提供他案線報，縱然警方因而查獲他案的正
    犯或共犯，祇能就其和警方合作的犯罪後態度，於本案量刑
    時加以斟酌，尚不能逕依上揭規定予以減輕或免除其刑。又
    上揭所稱「毒品來源」，係指毒品犯罪行為人原持有供己犯
    同條項所列各罪的毒品，源自何人之謂；所言「查獲」，除
    指查獲該其他正犯或共犯外，並兼及被告所指其毒品來源其
    事。故所謂「供出毒品來源，因而查獲」，須被告詳實地供
    出毒品來源具體事證，因而使有偵查（或調查）犯罪職權的
    公務員知悉，而對該上游人員發動偵查（或調查），並因而
    破獲其犯罪者而言。具體以言，倘被告所犯同條項所列之罪
    之犯罪時間，在時序上較早於該正犯或共犯供應毒品之時間
    ，縱然該正犯或共犯確因被告之供出而被查獲；或其時序較
    晚於該正犯或共犯供應毒品之時間，惟其被查獲之案情與被
    告自己所犯同條項所列之罪之毒品來源無關，均無此減刑寬
    典的適用。查：
　⑴被告何洧榤雖於警詢供稱其毒品來源為「楊０偉」（見警一卷
    第40頁），且此部分經屏東分局偵查隊偵查後而特定該人別
    ，並開始查緝偵辦，然至原審辯論終結時仍未查獲，有屏東
    分局偵查隊111年2月24日職務報告（見原審卷93頁）、臺灣
    橋頭地方檢察署111年4月7日橋檢信律110偵16393字第11190
    13369號函（見原審卷177頁）、屏東分局偵查隊111年3月31
    日職務報告（見原審卷183頁）及屏東分局111年5月26日屏
    警分偵字第11132264400號函附偵查報告（見原審卷第297至
    312頁）在卷可憑。又屏東分局依據被告何洧榤之供述，於1
    10年11月15日向橋頭地方法院聲請監聽「楊０偉」，經該院
    以「僅憑被告何洧榤單一指訴，並無法證明何洧榤與『楊０偉
    』間有毒品交易往來情形」，而駁回監聽之聲請，該分局員
    警亦未對「楊０偉」進行訊問等情，亦有屏東分局111年5月2
    6日屏警分偵字第11132264400號函暨檢附「偉仔」涉嫌販賣
    毒品案111年5月3日偵查報告（見原審卷第297至312、205至
    231頁）及原審公務電話紀錄（見原審卷第241頁）在卷可憑
    。據此，依原審調查之證據資料，難認本件有因被告何洧榤
    供述其毒品來源因而查獲之情形。
　⑵又被告何洧榤上訴本院明確表示其主張本件有供出毒品來源
    ，係指其於111年1月6日警詢所指之「楊０偉」，且係於「11
    0年11月27日晚上23時左右」，在高雄市楠梓區瑞屏路某宮
    廟，以新臺幣6萬3000元向「楊０偉」購買甲基安非他命38公
    克等語（見偵一卷第256頁，本院卷第171頁）；然本件被告
    何洧榤如附表一、二所示販賣第二級毒品犯行，其最後一次
    之販賣時間為「110年11月8日」（即附表一編號4），可知
    被告本件所犯各次販賣第二級毒品罪之犯罪時間，在時序上
    均早於其所稱向「楊０偉」購買甲基安非他命之時間，二者
    並不具有關聯性。參以，本院再次向臺灣橋頭地方檢察署及
    屏東分局函查本件有無因被告之供出其毒品來源而查獲「楊
    ０偉」？經臺灣橋頭地方檢察署明確函覆「未因被告何洧榤
    之供述查得毒品上游之犯罪行為。」有臺灣橋頭地方檢察署
    111年10月21日橋檢和律110偵1633字第1119045277號函可憑
    （見本院卷第162）；至屏東分局雖覆稱：「…本隊向臺灣屏
    東地方法院聲請通訊監察核准，並從111年7月開始實施通訊
    監察，…。經本隊實施通訊監察得知，『楊０偉』確有販買毒品
    之情事，遂本隊於111年10月4日向臺灣屏東地方法院聲請續
    監核准，目前仍實施通訊監察中。」（見本院卷第137至141
    頁），然如前述，被告何洧榤所稱其毒品來源為「楊０偉」
    部分，與其本件販賣毒品犯行已難認具有關聯性，故縱屏東
    分局之後另向臺灣屏東地方法院聲請對「楊０偉」進行監聽
    ，惟依其監聽之時序以觀（自11年7月起往後蒐證），此部
    分充其量祗是警方於被告何洧榤為附表一、二所示販賣毒品
    犯行後之別一偵查作為，均難執為被告何洧榤有供出其本件
    毒品來源之依據，此由最熟悉本件案情之臺灣橋頭地方檢察
    署（同一承辦股）明確函覆本院「未因被告何洧榤之供述查
    得毒品上游之犯罪行為」即明（按：被告何洧榤及辯護人原
    聲請傳喚證人即本件屏東分局承辦員警部分，嗣已捨棄，不
    再贅述，見本院卷第181頁）。
　⑶綜上，本件並無因被告何洧榤之供述而查獲其毒品來源，核
    無毒品危害防制條例第17條第1項減免其刑之適用（按：被
    告何洧榤及辯護人嗣於審理時亦同認本件不符毒品危害防制
    條例第17條第1項之要件，見本院卷第276至277頁）。
㈤、刑法第59條：
　　按刑法第59條規定犯罪之情狀可憫恕者，得酌量減輕其刑，
    必須犯罪另有特殊之原因與環境等，在客觀上足以引起一般
    同情，認為即予宣告法定低度刑期猶嫌過重者，始有其適用
    。被告何洧榤雖以本件販毒金額均在1000元至2000元間，數
    量非鉅，請求依刑法第59條酌減其刑云云；另被告楊智麟亦
    以其係將販賣毒品價金交給何洧榤，並非主要獲利者，亦非
    與購毒者籌劃交易之人，涉案情節輕微，縱減輕為5年以上
    ，仍有情輕法重之情，請求依刑法第59條規定減輕其刑云云
    。查，被告何洧榤及楊智麟本件所犯販賣第二級毒品罪之法
    定刑為無期徒刑或10年以上有期徒刑，得併科新臺幣（下同
    ）1,500萬元以下罰金，是立法者已予法院就此部分依行為
    人犯罪情節之輕重為量刑之區隔，又衡諸被告何洧榤及楊智
    麟販賣第二級毒品，助長毒品流竄，對社會秩序造成之妨害
    非低，難認其犯罪情節有何特殊之原因、環境而有情輕法重
    之情形。另被告楊智麟雖將本件販毒所得全數交予被告何洧
    榤，然其明知被告何洧榤在從事販賣毒品，卻仍出面交付毒
    品、收取價金，涉案情節並非輕微，且其亦因此取得毒品供
    己施用，業如前述，則其實際亦享受販毒所得之利益。從而
    ，難認被告何洧榤及楊智麟犯罪情節有何特殊之原因、環境
    而有情輕法重之情形，是被告何洧榤及楊智麟本件之犯罪情
    狀，在客觀上既均不足以引起一般同情，無顯可憫恕之處，
    均無從依刑法第59條酌減其刑。至辯護人所指被告楊智麟於
    本件之分工角色，由本院於量刑時予以考量為已足，無再予
    適用刑法第59條酌減其刑之必要，辯護人上開所辯，均難憑
    採。　　
㈥、至檢察官移送併辦部分（臺灣橋頭地方檢察署111年度偵字第
    3416號），經核與檢察官起訴部分為同一犯罪事實，自得併
    以審理。
三、上訴論斷：
㈠、原審認被告何洧榤及楊智麟罪證明確，適用毒品危害防制條
    例第4條第2項、第17條第2項，刑法第28條、第51條第5款規
    定，並以行為人之責任為基礎，審酌被告何洧榤及楊智麟明
    知甲基安非他命係第二級毒品，使用容易成癮，濫行施用，
    會戕害身體健康，常使施用者經濟地位發生實質改變而處於
    劣勢，容易造成家庭破裂戕害國力，為國家嚴格查禁之違禁
    物，仍恣意販賣，被告何洧榤及楊智麟之販賣行為，助長毒
    品流通，致生危害於社會及他人身體健康。又被告何洧榤、
    楊智麟亦有施用毒品之紀錄，此有臺灣高等法院被告前案紀
    錄表在卷可佐，均不知禁絕遠離毒品，再為本件販賣毒品犯
    行，應給予相當非難。另考量被告何洧榤及楊智麟各次販賣
    第二級毒品之次數、對象、人數、所得金額多寡，被告楊智
    麟所為共同販賣甲基安非他命犯行，係負責交付毒品、收取
    價金之犯罪分工。參以，被告何洧榤供述涉嫌販毒者之資訊
    ，雖不符合毒品危害防制條例第17條第1項規定，仍可認被
    告何洧榤有相當之悔悟，兼衡被告何洧榤自陳案發時無工作
    及收入，國中肄業，未婚，沒有小孩，無人需其扶養；被告
    楊智麟自陳案發時無工作及收入，國中結業，未婚，沒有小
    孩，無人需其扶養等一切情狀（見原審卷第260至261頁），
    分別量處如附表一、二「宣告刑及沒收」欄所示之刑。另審
    酌被告何洧榤及楊智麟本件所犯均係販賣第二級毒品罪，罪
    質相同，其中被告何洧榤單獨販賣第二級毒品之次數為13次
    、對象為4人，另被告何洧榤及楊智麟共同販賣之次數為6次
    、對象為2人，且被告何洧榤及何洧榤之販賣時間集中在110
    年2月至同年11月間（原判決誤載為110年2月至同年10月）
    ，各次時間間隔非久，販賣所得非甚鉅等情，並考量被告何
    洧榤及楊智麟犯後坦承犯行之態度，復衡酌其2人日後回仍
    有歸社會生活之必要及限制加重原則，就被告何洧榤所犯19
    罪定應執行有期徒刑10年、被告楊智麟所犯6罪定應執行有
    期徒刑6年。
㈡、另沒收認定：
  ⒈供犯罪所用之物：
    按犯第4條之罪者，其供犯罪所用之物，不問屬於犯罪行為
    人與否，均沒收之，毒品危害防制條例第19條第1項定有明
    文。查：
　⑴扣案附表三編號1所示行動電話，係供被告何洧榤犯附表一編
    號1至13及附表二編號1至6所示販賣毒品聯繫購毒者使用，
    業據被告何洧榤自承明確（見原審卷第114頁），並有相關
    通訊監察譯文在卷可佐，應依毒品危害防制條例第19條第1
    項規定，於被告何洧榤如附表一編號1至13及附表二編號1至
    6所示各罪宣告沒收。
　⑵另案扣押之蘋果廠牌門號0000000000號行動電話1支（含SIM
    卡1張)，係供被告楊智麟犯附表二編號1至6所示販賣毒品聯
    繫購毒者所使用，亦據被告楊智麟供陳明確（見原審卷第13
    1至132頁），並有相關通訊監察譯文及另案高雄市政府警察
    局仁武分局押押物品清單（見原審卷325至327頁）在卷可佐
    ，應依毒品危害防制條例第19條第1項規定，在被告楊智麟
    如附表二編號1至6所示各罪宣告沒收。
　⒉犯罪所得：
　  按犯罪所得，屬於犯罪行為人者，沒收之；前2項之沒收，
    於全部或一部不能沒收或不宜執行沒收時，追徵其價額，刑
    法第38條之1第1項及第3項亦有明定。查：
  ⑴被告楊智麟就附表二編號1至6所示各次販賣第二級毒品犯行
    收取之價金，均已交予被告何洧榤，被告楊智麟既未實際分
    得犯罪所得，自毋庸對其為犯罪利得之沒收。
  ⑵被告何洧榤就附表一編號1至13及附表二編號1至6所示各次販
    賣第二級毒品價金，皆經其取得實際支配權，屬其所有且係
    各該次犯罪之犯罪所得，雖未扣案，仍應依刑法第38條之1
    第1項、第3項規定，於其所犯各罪之罪刑中宣告沒收，並於
    全部或一部不能沒收或不宜執行沒收時，追徵其價額。
  ⒊不予沒收部分：
    扣案附表三編號2至11所示之物均與本件無關，業據被告何
    洧榤供陳在卷（見原審卷第114至115頁），且卷內亦無證據
    可認與本件販賣毒品犯行相關，且非違禁物，均不予宣告沒
    收。
㈢、經核原判決已敘述其認定被告何洧榤及楊智麟犯罪及沒收所
    憑之證據、理由，且量刑已審酌前開等情及刑法第57條所列
    各款一切情狀，認事用法皆無違誤，量刑亦稱妥適，並無任
    何偏重不當或違法之處。
㈣、被告何洧榤上訴主張其本件符合毒品危害防制條例第17條第1
    項規定，並與被告楊智麟均上訴請求依刑法第59條酌減其等
    之刑，及被告何洧榤之辯護人主張何洧榤所犯各罪應以接續
    犯論處云云，經核均無理由，已詳如前述。至被告何洧榤及
    楊智麟上訴指摘原判決量（定）刑過重云云，惟按：刑之量
    定及應執行刑之酌定，係事實審法院得依職權自由裁量之事
    項，苟其量刑已以行為人之責任為基礎，並斟酌刑法第57條
    各款所列情狀，在法定刑度內，酌量科刑；復其定應執行之
    刑時，並不違反刑法第51條各款所定之方法或範圍（即法律
    之外部性界限），且無明顯違背公平、比例原則或整體法律
    秩序之理念（即法律之內部性界限），即不得任意指為違法
    或不當。本件原判決已具體審酌刑法第57條科刑等一切情狀
    ，並考量被告何洧榤及楊智麟所犯各罪之手法、販賣毒品之
    次數、對象、所得金額多寡，犯罪分工及坦承犯行之犯後態
    度等，在罪責原則下適正行使其量刑之裁量權，就被告何洧
    榤、楊智麟所犯各罪分別量處如附表一、二所示之刑，顯已
    量處低度刑，並依數罪併罰規定，兼衡本件各次販賣之時間
    相近、罪質相同、販賣之次數及對象之人數多寡，分工態樣
    及刑罰累加效應相對較低等因素，在各刑中之最長期以上，
    各刑之合併刑期以下，就被告何洧榤所犯19罪酌定應執行有
    期徒刑10年、被告楊智麟所犯6罪定應執行有期徒刑6年，既
    未逾越法定刑度及刑法第51條第5款規定之範圍，且無濫用
    刑罰裁量權及違反比例原則情事，而原判決量刑暨定刑所審
    酌之基礎事實，至本院並無明顯改變。因此，原判決所為量
    刑及酌定應執行刑之理由甚詳，核無不合，被告何洧榤及楊
    智麟上訴泛稱原判決之量刑暨定刑過重，並無理由，應予駁
    回。
據上論結，應依刑事訴訟法第368條，判決如主文。
本案經檢察官黃楷中提起公訴及移送併辦，檢察官陳俊宏到庭執
行職務。
中　　華　　民　　國　　111 　年　　11　　月　　29　　日
                  刑事第五庭    審判長法  官  簡志瑩
                                      法  官  王俊彥
                                      法  官  唐照明
以上正本證明與原本無異。
如不服本判決應於收受本判決後20日內向本院提出上訴書狀，其
未敘述上訴理由者，並得於提起上訴後20日內向本院補提理由書
狀（均須按他造當事人之人數附繕本）「切勿逕送上級法院」。
中　　華　　民　　國　　111 　年　　11　　月　　29　　日
                                      書記官  梁雅華
附錄本件判決論罪科刑法條：
毒品危害防制條例第4條
製造、運輸、販賣第一級毒品者，處死刑或無期徒刑；處無期徒
刑者，得併科新臺幣 3 千萬元以下罰金。
製造、運輸、販賣第二級毒品者，處無期徒刑或 10 年以上有期
徒刑，得併科新臺幣 1 千 5 百萬元以下罰金。
製造、運輸、販賣第三級毒品者，處 7 年以上有期徒刑，得併
科新臺幣 1 千萬元以下罰金。
製造、運輸、販賣第四級毒品者，處 5 年以上 12 年以下有期
徒刑，得併科新臺幣 5 百萬元以下罰金。
製造、運輸、販賣專供製造或施用毒品之器具者，處 1 年以上
7 年以下有期徒刑，得併科新臺幣 1 百 50 萬元以下罰金。
前五項之未遂犯罰之。

附表一：被告何洧榤如事實㈠所示販賣第二級毒品甲基安非他命部分。      編號 行為人 販毒對象 販毒時間/地點/種類金額（新臺幣） 交易過程 宣告刑及沒收 1 何洧榤 鄭Ｏ昇 110年10月19日15時10分許 鄭Ｏ昇持用門號0000000000號行動電話，於110年10月19日15時6分許，與持用門號0000000000號行動電話之何洧榤聯繫購毒事宜後，何洧榤乃於左列時間、地點，販賣左列價量之甲基安非他命1包與鄭Ｏ昇，並收取鄭Ｏ昇所交付購買該包甲基安非他命之價金1,000元。 何洧榤販賣第二級毒品，處有期徒刑伍年貳月。 扣案如附表三編號1所示之物沒收；未扣案之犯罪所得新臺幣壹仟元沒收，於全部或一部不能沒收或不宜執行沒收時，追徵其價額。    高雄市○○區○○路000○0號鐵工廠旁      1,000元甲基安非他命1包   2 何洧榤 鄭Ｏ昇 110年10月29日18時至19時間之某時 鄭Ｏ昇持用門號0000000000號行動電話，於110年10月29日17時51分許，與持用門號0000000000號行動電話之何洧榤聯繫購毒事宜後，何洧榤乃於左列時間、地點，販賣左列價量之甲基安非他命1包與鄭Ｏ昇，並收取鄭Ｏ昇所交付購買該包甲基安非他命之價金1,000元。 何洧榤販賣第二級毒品，處有期徒刑伍年貳月。 扣案如附表三編號1所示之物沒收；未扣案之犯罪所得新臺幣壹仟元沒收，於全部或一部不能沒收或不宜執行沒收時，追徵其價額。    高雄市○○區○○路000○0號鐵工廠旁      1,000元甲基安非他命1包   3 何洧榤 鄭Ｏ昇 110年11月5日18時許 鄭Ｏ昇持用門號0000000000號行動電話，於110年11月5日17時51分許，與持用門號0000000000號行動電話之何洧榤聯繫購毒事宜後，何洧榤乃於左列時間、地點，販賣左列價量之甲基安非他命1包與鄭Ｏ昇，並收取鄭Ｏ昇所交付購買該包甲基安非他命之價金1,000元。 何洧榤販賣第二級毒品，處有期徒刑伍年貳月。 扣案如附表三編號1所示之物沒收；未扣案之犯罪所得新臺幣壹仟元沒收，於全部或一部不能沒收或不宜執行沒收時，追徵其價額。    高雄市○○區○○路00號之仁武區農會灣內分部停車場      1,000元甲基安非他命1包   4 何洧榤 鄭Ｏ昇 110年11月8日17時10分許 鄭Ｏ昇持用門號0000000000號行動電話，於110年11月8日17時1分許，與持用門號0000000000號行動電話之何洧榤聯繫購毒事宜後，何洧榤乃於左列時間、地點，販賣左列價量之甲基安非他命1包與鄭Ｏ昇，並收取鄭Ｏ昇所交付購買該包甲基安非他命之價金1,000元。 何洧榤販賣第二級毒品，處有期徒刑伍年貳月。 扣案如附表三編號1所示之物沒收；未扣案之犯罪所得新臺幣壹仟元沒收，於全部或一部不能沒收或不宜執行沒收時，追徵其價額。    高雄市○○區○○路000○0號鐵工廠旁      1,000元甲基安非他命1包   5 何洧榤 方Ｏ敬 110年3月28日13時30分許 方Ｏ敬持用門號0000000000號行動電話，於110年3月28日11時54分許、12時8分許、12時12分許、12時22分許、12時28分許、13時8分許、13時23分許，與持用門號0000000000號行動電話之何洧榤聯繫購毒事宜後，何洧榤乃於左列時間、地點，販賣左列價量之甲基安非他命1包與方Ｏ敬，並收取方Ｏ敬所交付購買該包甲基安非他命之價金2,500元。 何洧榤販賣第二級毒品，處有期徒刑伍年參月。 扣案如附表三編號1所示之物沒收；未扣案之犯罪所得新臺幣貳仟伍佰元沒收，於全部或一部不能沒收或不宜執行沒收時，追徵其價額。    高雄市民族路與六合路工地附近      2,500元甲基安非他命1包   6 何洧榤 方Ｏ敬 110年3月31日19時10分許 方Ｏ敬持用門號0000000000號行動電話，於110年3月31日18時36分許、19時許，與持用門號0000000000號行動電話之何洧榤聯繫購毒事宜後，何洧榤乃於左列時間、地點，販賣左列價量之甲基安非他命2包與方Ｏ敬，並收取方Ｏ敬所交付之價金2,000元。(起訴書誤載為甲基安非他命1包，業經檢察官當庭更正） 何洧榤販賣第二級毒品，處有期徒刑伍年參月。 扣案如附表三編號1所示之物沒收；未扣案之犯罪所得新臺幣貳仟元沒收，於全部或一部不能沒收或不宜執行沒收時，追徵其價額。    高雄市○○區○○路000號之「一Ｏ釣蝦場」      甲基安非他命2包，共計2000元(起訴書誤載為甲基安非他命1包，業經檢察官當庭更正）   7 何洧榤 方Ｏ敬 110年4月30日11時許 方Ｏ敬持用門號0000000000號行動電話，於110年4月30日10時23分許、10時51分許、10時54分許，與持用門號0000000000號行動電話之何洧榤聯繫購毒事宜後，何洧榤乃於左列時間、地點，販賣左列價量之甲基安非他命1包與方Ｏ敬，並收取方Ｏ敬所交付購買該包甲基安非他命之價金1,000元。 何洧榤販賣第二級毒品，處有期徒刑伍年貳月。 扣案如附表三編號1所示之物沒收；未扣案之犯罪所得新臺幣壹仟元沒收，於全部或一部不能沒收或不宜執行沒收時，追徵其價額。    高雄市○○區○○路0段000號之「北ＯＯ水族館」      1,000元甲基安非他命1包   8 何洧榤 方Ｏ敬 110年5月8日18時30分許 方Ｏ敬女友持用門號0000000000號行動電話，於110年5月8日18時18分許，與持用門號0000000000號行動電話之何洧榤聯繫購毒事宜後，方Ｏ敬再持用門號0000000000號行動電話，於110年5月8日18時23分許、18時26分許、18時27分許，與持用門號0000000000號行動電話之何洧榤談論交易地點事宜，何洧榤乃於左列時間、地點，販賣左列價量之甲基安非他命1包與方Ｏ敬，並收取方Ｏ敬所交付購買該包甲基安非他命之價金500元，嗣後方Ｏ敬償還積欠之款項500元。 何洧榤販賣第二級毒品，處有期徒刑伍年貳月。 扣案如附表三編號1所示之物沒收；未扣案之犯罪所得新臺幣壹仟元沒收，於全部或一部不能沒收或不宜執行沒收時，追徵其價額。    高雄市○○區○○路000○0號「飛Ｏ甕缸雞ＯＯ總店」後方停車場      1,000元甲基安非他命1包   9 何洧榤 朱Ｏ詠 110年9月6日21時30分許 朱Ｏ詠持用門號0000000000號行動電話，於110年9月30日20時31分許、21時25分許，與持用門號0000000000號行動電話之何洧榤聯繫購毒事宜後，何洧榤乃於左列時間、地點，販賣左列價量之甲基安非他命1包與方Ｏ敬，並收取方Ｏ敬所交付購買該包甲基安非他命之價金2,000元。 何洧榤販賣第二級毒品，處有期徒刑伍年參月。 扣案如附表三編號1所示之物沒收；未扣案之犯罪所得新臺幣貳仟元沒收，於全部或一部不能沒收或不宜執行沒收時，追徵其價額。    高雄市○○區○○路000號之「三Ｏ餐廳」      2,000元甲基安非他命1包   10 何洧榤 朱Ｏ詠 110年10月2日6時35分許 朱Ｏ詠持用門號0000000000號行動電話，於110年10月2日5時37分許、5時54分許、6時30分許，與持用門號0000000000號行動電話之何洧榤聯繫購毒事宜後，何洧榤乃於左列時間、地點，販賣左列價量之甲基安非他命1包與方Ｏ敬，並收取方Ｏ敬所交付購買該包甲基安非他命之價金1,000元。 何洧榤販賣第二級毒品，處有期徒刑伍年貳月。 扣案如附表三編號1所示之物沒收；未扣案之犯罪所得新臺幣壹仟元沒收，於全部或一部不能沒收或不宜執行沒收時，追徵其價額。    何洧榤位於高雄市○○區○○路00號16樓之6住處前      1,000元甲基安非他命1包   11 何洧榤 朱Ｏ詠 110年10月3日23時許 朱Ｏ詠持用門號0000000000號行動電話，於110年10月3日22時1分許、22時54分許，與持用門號0000000000號行動電話之何洧榤聯繫購毒事宜後，何洧榤乃於左列時間、地點，販賣左列價量之甲基安非他命1包與方Ｏ敬，並收取方Ｏ敬所交付購買該包甲基安非他命之價金2,000元。 何洧榤販賣第二級毒品，處有期徒刑伍年參月。 扣案如附表三編號1所示之物沒收；未扣案之犯罪所得新臺幣貳仟元沒收，於全部或一部不能沒收或不宜執行沒收時，追徵其價額。    朱Ｏ詠位於高雄市○○區○○路0段000號住處旁      2,000元甲基安非他命1包   12 何洧榤 朱Ｏ詠 110年10月11日3時30分許 朱Ｏ詠持用門號0000000000號行動電話，於110年10月11日2時7分許、3時11分許、3時22分許，與持用門號0000000000號行動電話之何洧榤聯繫購毒事宜後，何洧榤乃於左列時間、地點，販賣左列價量之甲基安非他命1包與方Ｏ敬，並收取方Ｏ敬所交付購買該包甲基安非他命之價金1,000元。 何洧榤販賣第二級毒品，處有期徒刑伍年貳月。 扣案如附表三編號1所示之物沒收；未扣案之犯罪所得新臺幣壹仟元沒收，於全部或一部不能沒收或不宜執行沒收時，追徵其價額。    何洧榤位於高雄市○○區○○路00號16樓之6住處前      1,000元甲基安非他命1包   13 何洧榤 吳Ｏ彰 110年2月23日23時許 吳Ｏ彰持用門號0000000000號行動電話，於110年2月23日22時25分許，與持用門號0000000000號行動電話之何洧榤聯繫購毒事宜後，何洧榤乃於左列時間、地點，販賣左列價量之甲基安非他命1包與方Ｏ敬，並收取方Ｏ敬所交付購買該包甲基安非他命之價金1,000元。 何洧榤販賣第二級毒品，處有期徒刑伍年貳月。 扣案如附表三編號1所示之物沒收；未扣案之犯罪所得新臺幣壹仟元沒收，於全部或一部不能沒收或不宜執行沒收時，追徵其價額。    高雄市○○區○○路00號之萊爾富超商      1,000元甲基安非他命1包   

附表二：何洧榤與楊智麟如事實一㈡所示共同販賣第二級毒品部分：       編號 行為人 販毒對象 販毒時間/地點/種類金額（新臺幣） 交易過程 宣告刑及沒收 1 何洧榤 楊智麟 朱Ｏ詠 110年10月4日22時許 朱Ｏ詠持用門號0000000000號行動電話，於110年10月4日21時42分許，與持用門號0000000000號行動電話之何洧榤聯繫購毒事宜後，何洧榤再委託楊智麟於左列時間、地點，交付左列價量之甲基安非他命1包與朱Ｏ詠（此部分並無通訊監察譯文），並收取朱Ｏ詠所交付購買該包甲基安非他命之價金1,000元。嗣何洧榤持用門號0000000000號行動電話，於110年10月4日23時43分許，與持用門號0000000000號行動電話之楊智麟聯繫，詢問楊智麟是否有將左列價量之甲基安非他命1包交付與朱Ｏ詠。 何洧榤共同販賣第二級毒品，處有期徒刑伍年貳月。 扣案如附表三編號1所示之物沒收；未扣案之犯罪所得新臺幣壹仟元沒收，於全部或一部不能沒收或不宜執行沒收時，追徵其價額。    朱Ｏ詠位於高雄市○○區○○路0段000號住處旁  楊智麟共同販賣第二級毒品，處有期徒刑伍年壹月。 另案扣押之蘋果廠牌門號0000000000號行動電話壹支（含SIM卡壹張)沒收。    1,000元甲基安非他命1包   2 何洧榤 楊智麟 朱Ｏ詠 110年10月15日18時7分許 朱Ｏ詠與何洧榤於110年10月15日18時7分前之某時，在朱Ｏ詠位於高雄市○○區○○路0段000號住處洗車場，談妥毒品交易事宜（此部分無通訊監察譯文），何洧榤再持用門號0000000000號行動電話，於110年10月15日16時48分許、16時52分許、17時39分許，與持用門號0000000000號行動電話之楊智麟聯繫，委由楊智麟於左列時間、地點，交付左列價量之甲基安非他命1包與朱Ｏ詠，並收取朱Ｏ詠所交付購買該包甲基安非他命之價金1,000元。期間何洧榤持用門號0000000000號行動電話，於110年10月15日17時4分許、18時2分許，與與持用門號0000000000號行動電話之朱Ｏ詠聯繫，告知朱Ｏ詠將委託楊智麟前往交易毒品及交易之地點。 何洧榤共同販賣第二級毒品，處有期徒刑伍年貳月。 扣案如附表三編號1所示之物沒收；未扣案之犯罪所得新臺幣壹仟元沒收，於全部或一部不能沒收或不宜執行沒收時，追徵其價額。    高雄市○○區○○○街0號之「億客堂超市」  楊智麟共同販賣第二級毒品，處有期徒刑伍年壹月。 另案扣押之蘋果廠牌門號0000000000號行動電話壹支（含SIM卡壹張)沒收。    1,000元甲基安非他命1包   3 何洧榤 楊智麟 余Ｏ道 110年7月15日22時50分許 余Ｏ道持用門號0000000000號行動電話，於110年7月15日19時許、19時29分許，與持用門號0000000000號行動電話之何洧榤聯繫購毒事宜後，何洧榤再持用門號0000000000號行動電話，於110年7月15日22時53分許，與持用門號0000000000號行動電話之楊智麟聯繫，由楊智麟於左列時間、地點，交付左列價量之甲基安非他命1包與余Ｏ道，並收取余Ｏ道所交付購買該包甲基安非他命之價金1,000元。 何洧榤共同販賣第二級毒品，處有期徒刑伍年貳月。 扣案如附表三編號1所示之物沒收；未扣案之犯罪所得新臺幣壹仟元沒收，於全部或一部不能沒收或不宜執行沒收時，追徵其價額。    高雄市○○區○○路000○0號鐵工廠旁  楊智麟共同販賣第二級毒品，處有期徒刑伍年壹月。 另案扣押之蘋果廠牌門號0000000000號行動電話壹支（含SIM卡壹張)沒收。    1,000元甲基安非他命1包   4 何洧榤 楊智麟 余Ｏ道 110年9月11日21時20分許 余Ｏ道持用門號0000000000號行動電話，於110年9月11日18時19分許、18時34分許、18時58分許、19時1分許，與持用門號0000000000號行動電話之何洧榤聯繫購毒事宜後，何洧榤再持用門號0000000000號行動電話，於110年9月11日20時59分許，與持用門號0000000000號行動電話之楊智麟聯繫，由楊智麟於左列時間、地點，交付左列價量之甲基安非他命1包與余Ｏ道，並收取余Ｏ道所交付購買該包甲基安非他命之價金1,000元。 何洧榤共同販賣第二級毒品，處有期徒刑伍年貳月。 扣案如附表三編號1所示之物沒收；未扣案之犯罪所得新臺幣壹仟元沒收，於全部或一部不能沒收或不宜執行沒收時，追徵其價額。    高雄市仁武區考Ｏ國小正門口附近  楊智麟共同販賣第二級毒品，處有期徒刑伍年壹月。 另案扣押之蘋果廠牌門號0000000000號行動電話壹支（含SIM卡壹張)沒收。    1,000元甲基安非他命1包   5 何洧榤 楊智麟 余Ｏ道 110年9月29日22時許 余Ｏ道持用門號0000000000號行動電話，於110年9月29日18時44分許、19時4分許，與持用門號0000000000號行動電話之何洧榤聯繫購毒事宜後，何洧榤再持用門號0000000000號行動電話，於110年9月29日21時26分許、21時37分許，與持用門號0000000000號行動電話之楊智麟聯繫，由楊智麟於左列時間、地點，交付左列價量之甲基安非他命1包與余Ｏ道，並收取余Ｏ道所交付購買該包甲基安非他命之價金1,000元。 何洧榤共同販賣第二級毒品，處有期徒刑伍年貳月。 扣案如附表三編號1所示之物沒收；未扣案之犯罪所得新臺幣壹仟元沒收，於全部或一部不能沒收或不宜執行沒收時，追徵其價額。    高雄市○○區○○路000○0號鐵工廠旁  楊智麟共同販賣第二級毒品，處有期徒刑伍年壹月。 另案扣押之蘋果廠牌門號0000000000號行動電話壹支（含SIM卡壹張)沒收。    1,000元甲基安非他命1包   6 何洧榤 楊智麟 余Ｏ道 110年10月7日20時30分許 余Ｏ道持用門號0000000000號行動電話，於110年10月7日18時32分許、19時52分許、20時20分許，與持用門號0000000000號行動電話之何洧榤聯繫購毒事宜後，何洧榤再持用門號0000000000號行動電話，於110年10月7日18時40分許，與持用門號0000000000號行動電話之楊智麟聯繫，由楊智麟於左列時間、地點，交付左列價量之甲基安非他命1包與余Ｏ道，並收取余Ｏ道所交付購買該包甲基安非他命之價金1,500元。嗣何洧榤再持用門號0000000000號行動電話，於110年10月7日21時7分許，與持用門號0000000000號行動電話之楊智麟聯繫，詢問楊智麟是否有將左列價量之甲基安非他命1包交付與余Ｏ道。 何洧榤共同販賣第二級毒品，處有期徒刑伍年貳月。 扣案如附表三編號1所示之物沒收；未扣案之犯罪所得新臺幣壹仟伍佰元沒收，於全部或一部不能沒收或不宜執行沒收時，追徵其價額。    高雄市○○區○○路000○0號鐵工廠旁  楊智麟共同販賣第二級毒品，處有期徒刑伍年壹月。 另案扣押之蘋果廠牌門號0000000000號行動電話壹支（含SIM卡壹張)沒收。    1,500元甲基安非他命1包   

附表三：   編號 扣押物品 數量 1 蘋果廠牌行動電話 （IMEI：000000000000000、000000000000000，含門號0000000000號SIM卡1張） 1支 2 三星廠牌行動電話 （IMEI：000000000000000、000000000000000，含門號0000000000號SIM卡1張） 1支 3 蘋果廠牌行動電話（金色，無SIM卡） 1支 4 蘋果廠牌行動電話 （IMEI：000000000000000，含門號0000000000號SIM卡1張） 1支 5 安非他命 2包 6 安非他命藥鏟 1支 7 安非他命毒品吸食器 3組 8 分裝夾鏈袋 1包 9 愷他命K盤 1個 10 愷他命刮片 1張 11 車牌號碼000-0000號自用小客車 1輛